臺北高等行政法院裁定
110年度訴字第738號
原      告  鄭玉華                                
訴訟代理人  李荃和  律師
            吳佳樺  律師
被      告  國防部陸軍司令部

代  表  人  徐衍璞（司令）
                   
            何彥宗              
            曾立成              
輔助參加人  國防部                                                                       
上列原告與被告間贍養金事件，本院裁定如下：
　　主  文
國防部應參加本件被告之訴訟。
　　理  由
一、按行政法院認其他行政機關有輔助一造之必要者，得命其參
    加訴訟。前項行政機關或有利害關係之第三人亦得聲請。行
    政訴訟法第44條定有明文。
二、原告原係反共救國軍第六大隊下士，於民國59年7月29日入
    伍服義務役，61年1月15日因公負傷，經核定為因公傷殘壹
    等殘，給卹終身，並於61年7月28日退伍。嗣原告於93年12
    月20日依參加人85年5月17日訂定發布之國軍因作戰或因公
    成殘義務役士兵核發贍養金作業規定(108年11月22日停止適
    用，下稱贍養金作業規定)向前國防部陸軍總司令部(下稱前
    陸軍總司令部，現已改制為國防部陸軍司令部即被告)申請
    核發贍養金，因已逾5年請求權時效，經該部以93年12月31
    日鄭樸字第0930030645號函(下稱93年12月31日函)否准所請
    。原告復於101年3月30日申經被告依參加人101年2月8日訂
    定發布之國軍因作戰或因公成殘義務役士官士兵贍養金發給
    要點(108年11月22日停止適用，下稱贍養金發給要點)規定
    ，以101年4月23日國陸人勤字第1010009463號函(下稱101年
    4月23日函)核定其以常備士官下士本俸一級之80%支領贍養
    金終身，自101年4月1日生效。原告再於109年3月27日申請
    依贍養金作業規定補發其自84年5月12日起至101年3月31日
    止得支領之贍養金。經參加人以109年4月10日國人勤務字第
    1090069331號函(下稱109年4月10日函)復所請追溯發放贍養
    金，於法無據，否准所請。原告不服，提起訴願，經行政院
    以109年10月28日院臺訴字第1090194745號訴願決定，認參
    加人缺乏事務權限，撤銷109年4月10日函。國防部參謀本部
    人事參謀次長室爰據以移由被告以109年11月18日國陸人勤
    字第1090125175號函(下稱原處分)復略以，按84年5月10日
    及86年4月9日修正發布之常備兵補充兵服役規則（下稱常備
    兵服役規則）第23條第2項及第3項準用84年8月11日制定公
    布，自86年1月1日起施行之陸海空軍軍官士官服役條例（下
    稱服役條例）第41條第1項規定，因作戰或因公傷殘贍養金
    請求權，自86年1月1日起，經過5年不行使而消滅，惟為彰
    顯政府照顧傷殘官兵之德意，101年2月8日訂定發布之贍養
    金發給要點，已針對逾請求權時效人員，明定得以重新提出
    申請，並以當事人提出申請之次月1日發給，且業以101年4
    月23日函核定原告自101年4月1日起支領贍養金終身，所請
    追溯發放84年5月12日起至101年3月31日止之贍養金一節，
    於法無據，乃否准所請。原告不服，提起訴願遭駁回，遂提
    起本件行政訴訟。
三、經核本件有重要爭點涉及參加人對於因作戰或因公成殘義務
    役士兵核發贍養金之政策、實際作法及相關證物之提供，被
    告並為此提出參加狀聲請參加人輔助被告參加本件訴訟，核
    有必要，爰依前揭規定裁定如主文。　　　
中　　華　　民　　國　　111 　年　　7 　　月　　22　　日
　　　　　　　　　　臺北高等行政法院第三庭
                          　　審判長法  官　楊  得  君　
                             　　　 法  官　鄭  凱  文
                            　 　　 法  官　周  泰  德　
上為正本係照原本作成。 
不得聲明不服。
中　　華　　民　　國　　111 　年　　7 　　月　　22　　日
　　　　　　　　　　　　　　　　　　書記官　徐  偉  倫